臺灣桃園地方法院刑事判決　　　　　　　95年度易字第1871號
公　訴　人　臺灣桃園地方法院檢察署檢察官
被　　　告　甲○○
　　　　　　　　　　國民
　　　　　　　　　　(現另案於臺灣桃園監獄執行中)
上列被告因竊盜等案件，經檢察官提起公訴（95年度偵字第2414
8 號），被告於本院準備程序進行中就被訴事實為有罪之陳述，
經本院告知簡式審判程序意旨，並聽取公訴人、被告之意見後，
本院合議庭裁定依簡式審判程序審理，本院判決如下：
    主  文
甲○○於夜間侵入住宅、毀壞門扇、攜帶兇器竊盜，累犯，處有
期徒刑玖月。又於夜間侵入住宅、毀壞門扇、攜帶兇器竊盜，累
犯，處有期徒刑拾月。又無故侵入住宅，累犯，處有期徒刑參月
。又竊盜，累犯，處有期徒刑肆月。又共同竊盜，累犯，處有期
徒刑肆月。又共同無故侵入他人住宅，累犯，處有期徒刑參月。
應執行有期徒刑貳年肆月。
其餘被訴竊盜及毀損部分，公訴不受理。
    事  實
一、甲○○前因竊盜案件，經臺灣桃園地方法院檢察署檢察官於
    民國91年5 月24日以91年度偵字第9615號提起公訴，經本院
    於91年7 月16日以91年度易字第1032號判處有期徒刑11月，
    並於同年9 月15日確定。又因竊盜案件，經臺灣桃園地方法
    院檢察署檢察官於92年3 月31日以92年度偵字第4688號提起
    公訴，再經本院於92年6 月19日判處有期徒刑1 年，於92年
    9 月5 日確定。另因違反毒品危害防制條例案件，經臺灣桃
    園地方法院檢察署檢察官於92年7 月31日以91年度毒偵字第
    3145號聲請以簡易判決處刑，並經本院於92年9 月29日以92
    年度壢簡字第1177號判處有期徒刑6 月，於92年12月21日確
    定。甲○○於92年3 月14日入監，上開3 罪接續執行，於94
    年6 月17日因縮短刑期假釋出監，並於94年12月9 日縮刑期
    滿執行完畢。詎其仍不知悔改，復基意圖為自己不法之所有
    ，為下列竊盜及未經許可侵入住宅之行為：
(一)於95年8 月3 日夜間約7 時許，至桃園縣平鎮市○○街210
    號7 樓孫祐然住處，以可為兇器之長約15公分磨平之六角板
    手1 支，破壞屬大門一部分之門鎖後侵入其內，竊取屋內所
    置之新臺幣3 萬5,000 元、美金200 元、金飾5 樣約2 兩重
    等物，得手後將贓物變賣花用殆盡。
(二)於95年8 月14日夜間約8 時許，至桃園縣中壢市○○○路11
    2 號5 樓乙○○住處，以前開可為兇器之長約15公分六角板
    手，破壞屬大門一部分之門鎖後侵入其內，竊取屋內所置之
    IBM 牌筆記型電腦乙部、金飾一批及SONY牌攝錄影機乙台，
    得手後將贓物變賣花用殆盡。
(三)於95年11月13日上午11時許，甲○○趁桃園縣中壢市○○○
    街112 號大門未關之際，未經許可侵入該大樓1 樓內，並竊
    取同幢大樓3 樓丙○○所有而遺留於門孔未取下之鑰匙3 把
    ，得手後藏置於該大廈之1 樓處後即行離去。
(四)甲○○復於95年11月19日下午2 時55分許，與陳燕煌（由檢
    察官另行偵辦）至上址，並見1 樓大門上插有鑰匙2 支，即
    基於意圖為自己或他人不法所有之犯意聯絡，由甲○○徒手
    竊取該鑰匙2 支，並隨後進入該大樓1 樓內取出預藏之前開
    竊得丙○○所有之鑰匙3 把，欲上3 樓至戴榮楊住處行竊。
    惟尚在1 樓，即因丙○○為住戶反應有人亂按電鈴發現有異
    自3 樓而下，陳燕煌趁隙逃逸；甲○○則藏匿於該大廈地下
    1 樓之停車場升降梯內，並不慎損壞該停車場之車間燈 (另
    為不受理判決)， 經丙○○見甲○○藏匿於升降梯內後報警
    當場查獲。
二、侵入住宅部分經丙○○訴由桃園縣政府警察局中壢分局；竊
    盜部分由同分局併報告臺灣桃園地方法院檢察署檢察官偵查
    後提起公訴。
    理  由
壹、有罪部分：
一、程序部分：本件被告徐文權所犯係死刑、無期徒刑或最輕本
    刑為三年以上有期徒刑以外之罪，其於準備程序中就被訴事
    實為有罪之陳述，經本院告知簡式審判程序之旨，並聽取當
    事人意見後，經本院合議庭依刑事訴訟法第273 條之1 第1
    項規定裁定由受命法官獨任進行簡式審判程序，合先敘明。
二、上揭犯罪事實，業據被告甲○○於警詢、偵訊及本院行準備
    程序及審理時均坦承不諱，並經被害人孫祐然、乙○○、告
    訴人丙○○於警詢中證述無訛，復有案發後孫祐然住處現場
    照片共6 張、桃園縣政府平鎮分局刑案現場勘察紀錄表、勘
    查報告、內政部警政署刑事警察局95年9 月21日刑紋字第09
    50137694號鑑驗書、乙○○報案三聯單、丙○○所具贓物認
    領保管單、丙○○住處外監視器翻拍照片共7 張、現場遺留
    鑰匙及扣案鑰匙照片共2 張在卷足稽，核與被告上開自白相
    符，本案事證明確，被告甲○○應依法論科。
三、按被告甲○○行為後，刑法條文業經修正公布並於95年7 月
    1 日施行，且修正後刑法業已刪除修正前刑法第55、56條關
    於牽連犯、連續犯之規定。故修正後刑法除有想像競合犯之
    情形，原則上均採一罪一罰。本件被告甲○○之犯行，皆係
    刑法修正後所為，自應依修正後之法律規定處斷。另按「按
    刑法第三百二十一條第一項第三款之攜帶兇器竊盜罪，係以
    行為人攜帶兇器竊盜為其加重條件，此所謂兇器，其種類並
    無限制，凡客觀上足對人之生命、身體、安全構成威脅，具
    有危險性之兇器均屬之，且祇須行竊時攜帶此種具有危險性
    之兇器為已足，並不以攜帶之初有行兇之意圖為必要。螺絲
    起子為足以殺傷人生命、身體之器械，顯為具有危險性之兇
    器。」，有最高法院79臺上字第5253號判例可資參照。是以
    板手磨平用以開啟門鎖者，該磨平之板手在客觀上，顯足以
    對人之生命、身體、安全構成威脅，可認係屬兇器。次按，
    「被告之使用鑰匙，開啟房門入內行竊，既未毀壞，亦非踰
    越，顯與毀越安全設備竊盜之情形不侔。被告又係白天行竊
    ，非於夜間侵入住宅竊盜，則原判決依普通竊盜論擬，即難
    指為違法。」；「 (一)刑 法第三百三十八條第一項第二款
    所謂毀越門扇牆垣，係指毀損或超越及踰越門扇牆垣而言。
    與用鑰匙開鎖啟門入室者不同。司法院解釋所謂越進門扇牆
    垣，其越進二字亦應解為超越或踰越而進，非謂啟門入室即
    可謂之越進。」，亦有63年臺上字第50號、22年上第454 號
    判例意旨可資參照。
四、故核被告甲○○所為犯罪事實 (一)、 (二)之部分，係犯行
    法第321 條第1 項第1 款、第2 款、第3 款之加重竊盜罪；
    犯罪事實 (三)之 部分，係犯刑法第320 條第1 項之普通竊
    盜罪及同法第306 條之無故侵入住宅罪。檢察官認係涉犯刑
    法第321 條第1 項第2 款之犯踰越門扇加重竊盜罪，應有誤
    會。蓋被告並無毀損或踰越1 樓大門之事實，僅於大門未關
    時侵入，並竊取3 樓丙○○遺於門鎖上之鑰匙，依上開判例
    意旨，即無成立該條第2 款之罪，故應變更起訴法條為刑法
    第320 條第1 項之普通竊盜罪。至犯罪事實 (四)之 部分，
    亦係犯刑法第320 條第1 項之普通竊盜罪、第306 條第1 項
    之無故侵入住宅罪。檢察官認係成立刑法第321 條第1 項第
    2 款之罪亦有誤會，惟基上說明，竊盜部分亦應變更起訴法
    條。另被告就犯罪事實 (四)之 部分，與陳燕煌間，有共同
    犯意之聯絡及行為之分擔，應依刑法第28條之規定，論以共
    同正犯。又被告上開犯罪事實 (三)、 (四)所犯之普通竊盜
    罪及未經許可侵入住宅罪，均係2 行為而觸犯2 罪名。上開
    6 罪，並應依刑法第50條之規定併合處罰之。又被告前因竊
    盜案件，經本院於91年7 月16日以91年度易字第1032號判處
    有期徒刑11月，於同年9 月15日確定。又另因竊盜案件，復
    經本院於92年6 月19日判處有期徒刑1 年，於92年9 月5 日
    確定。嗣再因違反毒品危害防制條例案件，經本院於92年9
    月29日以92年度壢簡字第1177號判處有期徒刑6 月，於92年
    12月21日確定。上開3 罪接續執行，於94年6 月17日因縮短
    刑期假釋出監，並於94年12月9 日縮刑期滿執行完畢之事實
    ，有臺灣高等法院被告前案紀錄表在卷可參。其於前案執行
    完畢後5 年內，再以故意犯本件有期徒刑以上之罪者，為累
    犯，各應依刑法第47條第1 項之規定，加重其刑。爰審酌被
    告甲○○前因竊盜經法院判決、科刑及執行，仍不知悔改再
    為本件犯行，原應予以重懲；然念及其於警詢、偵訊及本院
    審理時均坦承犯行，態度良好，依實自承犯行，非全無悔悟
    之心及被害人、告訴人等所受損害等一切情狀，量處如主文
    所示之刑，以資懲儆。末查，未扣案之磨平六角板手雖為被
    告所有，已為被告行竊後所丟棄而未扣案之事實，業據被告
    甲○○於本院審理時供承在卷 (見96年1 月2 日準備程序筆
    錄第2 頁)， 爰不另行宣告沒收，併此敘明。
貳、被訴竊盜不受理部分：
一、公訴意旨另以：被告甲○○於95年5 月22日下午1 時許，與
    陳燕煌（另由檢察官偵辦）共同意圖為自己不法之所有，在
    桃園縣平鎮市○○路90號，以破壞電動捲門開關之方式，入
    內竊取數位相機乙台、金項鍊1 條、金戒指2 個、白金項鍊
    1 條等物，得手後將贓物變賣花費殆盡，因認被告甲○○涉
    有刑法第第321 條第1 項第1 款、第2 款、第3 款之加重竊
    盜罪嫌等語。
二、惟按，已經提起公訴或自訴之案件，在同一法院重行起訴者
    ，應為不受理之判決，刑事訴訟法第303 條第2 款定有明文
    。經查，被告前因涉竊盜案件，經臺灣桃園地方法院檢察署
    檢察官於95年10月27日以同年度偵字第17139 號提起公訴，
    本院於95年11月23日以95年度易字第1693號繫屬在案，現仍
    在審理中。而本件係經同署檢察官於95年12月5 日以同年度
    偵字第24148 號提起公訴，本院於同年12月20 日 繫屬等情
    ，有臺灣高等法院被告前案紀錄表、本案本院收狀章在卷可
    稽，是本院95年度易字第1693號被告所涉竊盜案顯繫屬在先
    。況被告前經起訴案件之犯罪事實，係發生於95 年6月12日
    ，有臺灣桃園地方法院檢察署95年度偵字第1713 9號起訴書
    在卷足參。而本案犯罪事實既係發生於95年5 月22日，又在
    刑法修正前，與前案時間緊接，所犯均係構成要件相同之罪
    名，顯係基於概括之犯意而為之，為連續犯，顯應為前案起
    訴效力所及。檢察官就此部分提起公訴，應係已提起公訴之
    案件，在同一法院重行起訴者，自應為不受理之諭知，併此
    敘明。
參、被訴毀損不受理部分：
一、公訴意旨略以：被告甲○○ (所犯竊盜及侵入住宅部分另行
    判決)於95 年11月19日下午2 時55分許，與陳燕煌（另分案
    偵辦）共同意圖為自己不法之所有，侵入桃園縣中壢市○○○街114 號3 樓準備行竊，嗣經該住戶丙○○發現有異而上
    前質問，陳燕煌即趁隙逃跑，甲○○則藏匿於該大廈地下1
    樓之停車場升降梯，並毀損該停車場之車間燈，為警據報當
    場查獲，因認被告甲○○涉有刑法第354 條之普通毀損罪嫌
    等語。
二、按刑法第354 條第1 項之普通毀損罪，依同法第357 條之規
    定，須告訴乃論。次按，告訴乃論之罪，告訴人於第一審辯
    論終結前得撤回其告訴；又告訴經撤回者，法院應諭知不受
    理之判決；不受理判決，得不經言詞辯論為之，刑事訴訟法
    第238 條第1 項、第303 條第3 款、第307 條分別定有明文
    。
三、經查，告訴人丙○○於本院審理時，已當場以言詞表明撤回
    對被告甲○○毀損部分之告訴，有本院96年1 月23日審判筆
    錄可稽。揆諸前揭法律規定，爰不經言詞辯論，逕為不受理
    之諭知。
肆、據上論斷，依刑事訴訟法第299 條第1 項、第300 條、303
    條第2 款、第3 款、307 條，刑法第320 條第1 項、321 條
    第1 項、第2 項、第3 項、第306 條第1 項、第28條、第47
    條第1 項，刑法施行法第1 之1 條，判決如主文所示。
案經檢察官丁俊成到庭執行職務。
中　　華　　民　　國　　96　　年　　1 　　月　　30　　日
　                      刑事第六庭  法  官  崔　秉　君
以上正本證明與原本無異。
如不服本判決，應於判決送達後10日內向本院提出上訴狀（應附
繕本），上訴於臺灣高等法院。
　　　　　　　　　　　　　　　　　　書記官　劉　霜　潔
中　　華　　民　　國　　96　　年　　1 　　月　　30　　日
附錄
中華民國刑法第320條第1項
（普通竊盜罪、竊佔罪）
意圖為自己或第三人不法之所有，而竊取他人之動產者，為竊盜
罪，處5 年以下有期徒刑、拘役或5 百元以下罰金。
意圖為自己或第三人不法之利益，而竊佔他人之不動產者，依前
項之規定處斷。
前二項之未遂犯罰之。
中華民國刑法第321條第1、2、3項
（加重竊盜罪）
犯竊盜罪而有左列情形之一者，處 6 月以上、 5 年以下有期徒
刑：
一  於夜間侵入住宅或有人居住之建築物、船艦或隱匿其內而犯
    之者。
二  毀越門扇、牆垣或其他安全設備而犯之者。
三  攜帶兇器而犯之者。
四  結夥三人以上而犯之者。
五  乘火災、水災或其他災害之際而犯之者。
六  在車站或埠頭而犯之者。
前項之未遂犯罰之。
中華民國刑法第306條第1項
（侵入住居罪）
無故侵入他人住宅、建築物或附連圍繞之土地或船艦者，處 1 年
以下有期徒刑、拘役或 3 百元以下罰金。
無故隱匿其內，或受退去之要求而仍留滯者，亦同。
